【裁判字號】    97,訴,1197
【裁判日期】    970429
【裁判案由】    毒品危害防制條例
【裁判全文】
臺灣板橋地方法院刑事判決              97年度訴字第1197號
公  訴  人  臺灣板橋地方法院檢察署檢察官
被      告  甲○○
上列被告因違反毒品危害防制條例案件，經檢察官提起公訴（97
年度毒偵字第1410號），因被告於準備程序中就被訴事實為有罪
之陳述，經本院合議庭裁定由受命法官獨任進行簡式審判程序，
並判決如下：
    主  文
甲○○施用第一級毒品，累犯，處有期徒刑玖月。扣案之海洛因
柒包（合計驗餘淨重零點柒陸陸伍公克），沒收並銷燬；包裝上
開海洛因之外包裝袋柒個，均沒收。
    事  實
一、甲○○前於民國88年間因施用毒品案件，經臺灣臺北院地方
    法院以88年度毒聲字第1997號裁定送觀察、勒戒，因認有繼
    續施用毒品之傾向，令入戒治處所施以強制戒治，於89年 8
    月10日停止戒治，所餘期間付保護管束，至89年9 月10日保
    護管束期滿未經撤銷，視為強制戒治期滿，並經臺灣臺北地
    方法院檢察署檢察官以89年度戒毒偵字第322 號為不起訴處
    分確定；復於94年2 月17日起至同年9 月19日止，因施用毒
    品案件，經臺灣臺北地方法院以94年度訴字第1624號判處有
    期徒刑8 月確定，又因施用毒品案件，經臺灣臺北地方法院
    以95年度訴字第1536號判處有期徒刑9 月，依法減為有期徒
    刑4 月15日確定，二案接續執行，於96年7 月23日縮刑期滿
    執行完畢。詎仍不知悔改，於強制戒治執行完畢釋放後5 年
    內，再犯上開施用毒品案件後，基於施用第一級毒品海洛因
    之犯意，於97年1 月27日18時許，在臺北市萬華區○○○道
    168 巷5 弄2 號2 樓住處，以放置海洛因於香煙內吸食之方
    式，施用海洛因1 次。嗣於同年1 月28日15時30分許，在臺
    北縣板橋市○○路○ 段219 號前為警查獲，並扣得海洛因7
    包（合計淨重0.768 公克，經取樣0.0015公克鑑驗用罄，剩
    餘0.7665公克，起訴書誤載共淨重0.89公克），且經採集其
    尿液送驗後，呈嗎啡陽性反應，始查悉上情。
二、案經臺北市政府警察局萬華分局移送臺灣板橋地方法院檢察
    署檢察官偵查起訴。
    理  由
一、按案件由犯罪地或被告之住所、居所或所在地之法院管轄，
    刑事訴訟法第5 條第1 項定有明文。本件被告施用毒品之地
    點雖在台北市萬華區，惟其經查獲持有第一級毒品海洛因之
    地點係在臺北縣板橋市○○路○段219號前，有台北市政府警
    察局萬華分局刑事案件移送書1 份在卷可稽。而依其犯罪之
    性質，持有、施用毒品間有實質上一罪關係，故被告持有、
    施用毒品之地點，均屬犯罪地無疑。準此，被告經查獲持有
    供其施用之第一級毒品海洛因之地點，既在臺北縣板橋市，
    屬本院轄區，本院對於本案自有管轄權，合先敘明。
二、上揭施用第一級毒品海洛因之事實，業據被告甲○○於警詢
    、偵查中及本院審理時坦承不諱，而被告為警查獲時採集之
    尿液，經送驗結果呈嗎啡陽性反應，此有台灣尖端先進生技
    醫藥股份有限公司97年2月4日濫用藥物尿液檢驗報告及台北
    市政府警察局偵辦毒品案件尿液檢體委驗單各1 份在卷可佐
    ，另有海洛因7包（合計淨重0.768公克，經取樣0.0015公克
    鑑驗用罄，剩餘0.7665公克）扣案可佐，被告上開自白與事
    實相符，堪信其為真實。又被告前於88年間因施用毒品案件
    ，經臺灣臺北院地方法院以88年度毒聲字第1997號裁定送觀
    察、勒戒，因認有繼續施用毒品之傾向，令入戒治處所施以
    強制戒治，於89年8 月10日停止戒治，所餘期間付保護管束
    ，至89年9 月10日保護管束期滿未經撤銷，視為強制戒治期
    滿，並經臺灣臺北地方法院檢察署檢察官以89年度戒毒偵字
    第322 號為不起訴處分確定；復於94年2 月17日起至同年9
    月19日止，因施用毒品案件，經臺灣臺北地方法院以94年度
    訴字第1624號判處有期徒刑8 月確定，又因施用毒品案件，
    經臺灣臺北地方法院以95年度訴字第1536號判處有期徒刑9
    月，依法減為有期徒刑4 月15日確定，有台灣高等法院被告
    前案紀錄表1 份在卷可佐，其於強制戒治執行完畢釋放後5
    年內，再犯上開施用毒品案件後，再為本件施用毒品犯行，
    應可認定。本案事證明確，被告犯行洵堪認定，應予依法論
    科。
三、核被告所為，係犯毒品危害防制條例第10條第1 項之施用第
    一級毒品罪。被告於施用前後持有海洛因之低度行為，為其
    施用之高度行為所吸收，不另論罪。又被告前因施用毒品案
    件，經臺灣臺北地方法院以94年度訴字第1624號判處有期徒
    刑8 月確定，又因施用毒品案件，經臺灣臺北地方法院以95
    年度訴字第1536號判處有期徒刑9月，依法減為有期徒刑4月
    15日確定，二案接續執行，於96年7 月23日縮刑期滿執行完
    畢，有上開前案紀錄表1份在卷可稽，其於5年以內故意再犯
    本件有期徒刑以上之罪，為累犯，依刑法第47條第1 項規定
    加重其刑。爰審酌被告有多次毒品前科紀錄、其犯罪之手段
    、國中畢業之智識程度、家庭狀況、施用毒品係對自己身體
    之殘害，及其犯罪後坦承犯行之態度等一切情狀，量處如主
    文所示之刑。
四、扣案白色粉末7 包（合計淨重0.768 公克，經取樣0.0015公
    克鑑驗用罄，剩餘0.7665公克），均為第一級毒品海洛因，
    有交通部民用航空局航空醫務中心航藥鑑字第0970700 號毒
    品鑑定書1 份附卷可憑，均應依毒品危害防制條例第18條第
    1 項前段規定，沒收銷燬之，又包裝上開海洛因之外包裝袋
    7 只，並非不可與毒品分離，均係用於包裹毒品，防止其裸
    露、潮濕，便於攜帶施用，認均係被告所有，且供其施用毒
    品所用之物，均應依刑法第38條第1 項第2 款規定，宣告沒
    收。
據上論斷，應依刑事訴訟法第273 條之1 第1 項、第299 條第 1
項前段，毒品危害防制條例第10條第1 項、第18條第1 項前段，
刑法第11條前段、第47條第1 項、第38條第1 項第2 款，判決如
主文。
本案經檢察官陳旻源到庭執行職務。
中    華    民    國    97    年    4     月    29    日
                  台灣板橋地方法院刑事第十三庭
                      法  官  俞秀美
以上正本證明與原本無異。
如不服本判決，應於判決送達後10日內向本院提出上訴狀（應附
繕本）。
                      書記官  謝怡貞
中    華    民    國    97    年    4     月    29    日
附錄本案論罪科刑之法條：
毒品危害防制條例第10條
施用第一級毒品者，處 6 月以上 5 年以下有期徒刑。
施用第二級毒品者，處3 年以下有期徒刑。


司法院資訊處製作；財團法人民間司法改革基金會備份。
